臺灣臺中地方法院刑事判決　100年度易字第2285號
公　訴　人　臺灣臺中地方法院檢察署檢察官
被　　　告　許立達
上列被告因竊盜案件，經檢察官提起公訴（100年度偵字第5899
號），本院判決如下：
    主    文
許立達攜帶兇器毀壞門扇竊盜，累犯，處有期徒刑拾壹月。
    犯罪事實
一、許立達前於民國94年間因脫逃案件，經本院以94年度訴字第
    3000號判決判處有期徒刑1年確定，於95年7月24日縮刑期滿
    執行完畢；復於97年間因竊盜案件，經本院以97年度豐簡字
    第151號判決判處有期徒刑6月及以97年度易字第2116號判決
    判處有期徒刑3月、1年確定，嗣並經本院以97年度聲字第41
    55號裁定定應執行有期徒刑1年7月確定，經入監執行後，於
    98年9月16日縮短刑期假釋出監付保護管束，於98年11月16
    日縮刑期滿未經撤銷假釋，視為執行完畢。詎其猶不知悔改
    ，於99年9月7日上午11時許，騎乘車牌號碼OWM-739號普通
    重型機車行經陳玉燕位於臺中縣豐原市（現改制為臺中市豐
    原區○○○里○○街63巷7號住處，見屋內無人，竟意圖為
    自己不法之所有，持其所有客觀上足以對人之生命、身體、
    安全構成威脅可供兇器使用之一字起子1支（行竊後已丟棄
    ，未扣案），將該屋大門鑲嵌之門鎖撬開毀壞而侵入陳玉燕
    上址住宅，竊取陳玉燕所有現金約新臺幣（下同）1,500元
    、玉珮及手錶各1只（價值共約8,000元）等財物得逞，並將
    玉珮及手錶變賣後，得款1,000元花用殆盡。嗣經陳玉燕發
    現後報警處理，經警循線查悉上情。
二、案經陳玉燕訴由臺中市政府警察局豐原分局報告臺灣臺中地
    方法院檢察署檢察官偵查起訴。
    理    由
一、按除簡式審判程序、簡易程序及第376條第1款、第2款所列
    之罪之案件外，第一審應行合議審判，刑事訴訟法第284條
    之1定有明文，本件被告許立達所犯係屬刑事訴訟法第376條
    第2款所列之罪，爰依法行獨任審判。又按被告以外之人（
    包括證人、鑑定人、告訴人、被害人及共同被告等）於審判
    外之陳述雖不符刑事訴訟法第159條之1至之4等4條之規定，
    而經當事人於審判程序同意作為證據，法院審酌該言詞陳述
    或書面陳述作成時之情況，認為適當者，亦得為證據；當事
    人、代理人或辯護人於法院調查證據時，知有刑事訴訟法第
    159條第1項不得為證據之情形，而未於言詞辯論終結前聲明
    異議者，視為有前項之同意，同法第159條之5定有明文。立
    法意旨在於傳聞證據未經當事人之反對詰問予以核實，原則
    上先予排除。惟若當事人已放棄反對詰問權，於審判程序中
    表明同意該等傳聞證據可作為證據；或於言詞辯論終結前未
    聲明異議，基於尊重當事人對傳聞證據之處分權，及證據資
    料愈豐富，愈有助於真實發見之理念，且強化言詞辯論主義
    ，使訴訟程序得以順暢進行，上開傳聞證據亦均具有證據能
    力。查本件以下所引用被告以外之人於審判外之言詞或書面
    陳述，而不符合刑事訴訟法第159條之1至第159條之4規定者
    ，公訴人及被告均未爭執證據能力，且經本院於審理時當庭
    直接提示而為合法之調查，公訴人、被告均未於言詞辯論終
    結前聲明異議，本院審酌前開證據作成或取得之狀況，並無
    非法或不當取證之情事，且亦無顯不可信之情況，故認為適
    當而均得以作為證據，是後述所引用證據依前開說明，均具
    有證據能力，合先敘明。
二、上揭犯罪事實，迭據被告許立達於警詢、偵訊及本院審理時
    坦承不諱，核與證人即被害人陳玉燕於警詢之證述相符（見
    警卷第25頁至第29頁），並有現場照片、監視錄影畫面翻拍
    照片附卷可稽（見警卷第37頁至第49頁），足徵被告之任意
    性自白與事實相符，堪可採為論罪科刑之依據。綜上所述，
    本案事證明確，被告犯行洵堪認定，應予依法論科。
三、查刑法第321條業於100年1月26日修正公布，並於同年月28
    日施行，本件被告許立達於前揭行為時刑法第321條規定為
    ：「犯竊盜罪而有左列情形之一者，處6月以上、5年以下有
    期徒刑：一、於夜間侵入住宅或有人居住之建築物、船鑑或
    隱匿其內而犯之者。二、毀越門扇、牆垣或其他安全設備而
    犯之者。三、攜帶兇器而犯之者。四、結夥三人以上而犯之
    者。五、乘火災、水災或其他災害之際而犯之者。六、在車
    站或埠頭而犯之者。前項之未遂犯罰之。」，修正後之刑法
    第321條則規定為：「犯竊盜罪而有下列情形之一者，處6月
    以上、5年以下有期徒刑，得併科新臺幣10萬元以下罰金：
    一、侵入住宅或有人居住之建築物、船艦或隱匿其內而犯之
    者。二、毀越門扇、牆垣或其他安全設備而犯之者。三、攜
    帶兇器而犯之者。四、結夥三人以上而犯之者。五、乘火災
    、水災或其他災害之際而犯之者。六、在車站、埠頭、航空
    站或其他供水、陸、空公眾運輸之舟、車、航空機內而犯之
    者。前項之未遂犯罰之。」，是被告行為後法律已有變更，
    應依刑法第2條第1項之規定，為「從舊從輕」之比較。本案
    經比較新舊法後，修正後刑法第321條第1項之規定未較有利
    於被告，是本件自應適用修正前刑法第321條第1項之規定。
四、按刑法第321條第1項第3款之攜帶兇器竊盜罪，係以行為人
    攜帶兇器竊盜為其加重條件，此所謂兇器，其種類並無限制
    ，凡客觀上足對人之生命、身體、安全構成威脅，具有危險
    性之兇器均屬之，且祇須行竊時攜帶此種具有危險性之兇器
    為已足，並不以攜帶之初有行兇之意圖為必要（最高法院79
    年臺上字第5253號判例意旨可資參照）。經查，被告持以行
    竊之一字起子1支雖未扣案，然從卷附告訴人住處之大門門
    鎖照片所示（見警卷第39頁、41頁），門鎖已遭撬開損壞，
    可徵被告使用之一字起子應係金屬製品，且質地堅硬，客觀
    上當足以對人之生命、身體、安全構成威脅，顯具有危險性
    ，為刑法第321條第1項第3款所稱之兇器無疑。次按刑法第3
    21條第1項第2款所謂之「門扇」，係指門戶、窗扇等阻隔出
    入之設備而言，鑲在門上之鎖已構成門之一部，自屬「門扇
    」，而查本件被告以一字起子所破壞之門鎖，已鑲嵌入門內
    而構成門扇結構之一部，有前揭門鎖照片在卷可按，被告所
    為自屬毀壞門扇。核被告所為，係犯修正前刑法第321條第1
    項第3款、第2款之攜帶兇器毀壞門扇竊盜罪。被告前於94年
    間因脫逃案件，經本院以94年度訴字第3000號判決判處有期
    徒刑1年確定，於95年7月24日縮刑期滿執行完畢；復於97年
    間因竊盜案件，經本院以97年度豐簡字第151號判決判處有
    期徒刑6月及以97年度易字第2116號判決判處有期徒刑3月、
    1 年確定，嗣並經本院以97年度聲字第4155號裁定定應執行
    有期徒刑1年7月確定，經入監執行後，於98年9月16日縮短
    刑期假釋出監付保護管束，於98年11月16日縮刑期滿未經撤
    銷假釋，視為執行完畢等情，有臺灣高等法院被告前案紀錄
    表、臺灣臺中地方法院檢察署刑案資料查註紀錄表各1份在
    卷可稽，其前受有期徒刑執行完畢，於5年以內故意再犯本
    件有期徒刑以上之罪，為累犯，應依刑法第47條第1項之規
    定加重其刑。爰審酌被告不思循正途以獲取個人所需，已有
    多次竊盜之前科犯行，素行不佳，復持兇器毀壞門扇竊取他
    人財物，造成告訴人財物損失，侵害他人權益非微，顯然欠
    缺法紀觀念及自我控制能力，並考量其所竊取之財物價值、
    對告訴人所生損害、犯罪動機、目的、手段及犯後坦承犯行
    之態度等一切情狀，量處如主文所示之刑，以示懲儆。公訴
    人雖具體求刑有期徒刑1年1月，惟本院綜合上揭各情，認對
    被告處以如主文所示之刑，已足收懲儆之效，併此敘明。被
    告所有供本案竊盜犯行所用之一字起子1支，已於行竊後丟
    棄而未扣案，業據被告供明在卷，且非違禁物，為免將來執
    行之困難，爰不予宣告沒收，附此敘明。
據上論斷，應依刑事訴訟法第299條第1項前段，刑法第2條第1項
、第47條第1項，修正前刑法第321條第1項第2款、第3款，判決
如主文。
本案經檢察官林明誼到庭執行職務。
中    華    民    國    100    年  10    月    11      日
                  刑事第十八庭  法  官  尚安雅
以上正本證明與原本無異。
如不服本判決應於收受送達後10日內向本院提出上訴書狀，並應
敘述具體理由；其未敘述上訴理由者，應於上訴期間屆滿後20日
內向本院補提理由書（均須按他造當事人之人數附繕本）「切勿
逕送上級法院」。
                               書記官    張宏清
中    華    民    國   100    年  10    月      11    日
附錄本案論罪科刑法條全文：
中華民國刑法第321條：
犯竊盜罪而有下列情形之一者，處 6 月以上、5 年以下有期徒
刑，得併科新臺幣 10 萬元以下罰金：
一、侵入住宅或有人居住之建築物、船艦或隱匿其內而犯之者。
二、毀越門扇、牆垣或其他安全設備而犯之者。
三、攜帶兇器而犯之者。
四、結夥三人以上而犯之者。
五、乘火災、水災或其他災害之際而犯之者。
六、在車站、埠頭、航空站或其他供水、陸、空公眾運輸之舟、
    車、航空機內而犯之者。
前項之未遂犯罰之。